臺灣高雄地方法院刑事判決　　　　　　　　　　　　九十三年度訴字第一六九八號
　　公　訴　人　臺灣高雄地方法院檢察署檢察官
　　被　　　告　乙○○　男　四.
右列被告因毒品危害防制條例案件，經檢察官提起公訴（九十三年度核退偵字第三二
號），本院判決如左：
    主  文
乙○○連續施用第二級毒品，累犯，處有期徒刑拾月。扣案之內含第二級毒品甲基安
非他命殘留而無法析離之殘渣袋貳個，沒收銷燬之。
被訴施用第一級毒品部分免訴。
    事  實
一、乙○○前因贓物案件，經本院於民國八十八年十月二十二日以八十八年度易字第
    三六九九號刑事判決判處有期徒刑五月，並已確定，並因竊盜及公共危險案件，
    經本院於九十年四月二十六日以八十九年度交易字第八八二號刑事判決分別判處
    有期徒刑五月及三月，定應執行刑為七月，上訴後，經臺灣高等法院高雄分院於
    九十年七月十日諭知上訴駁回而確定，嗣經臺灣高等法院高雄分院以九十年度聲
    字第六一四號對於上開三罪，定應執行刑為有期徒刑十一月。其後，復因違反毒
    品危害防制條例案件，經本院於九十一年四月十八日以九十一年度易字第九四二
    號刑事判決判處有期徒刑三月，上訴後，再由臺灣高等法院高雄分院於九十一年
    六月十八日以九十一年度上易字第七八三號刑事判決諭知上訴駁回而確定。上開
    四案接續執行，於九十一年十二月十四日執行完畢。
二、乙○○並曾於八十八年間，因施用毒品案件，經臺灣高雄地方法院檢察署檢察官
    聲請本院以八十八年毒聲字第九三一一號刑事裁定送臺灣高雄看守所附設勒戒處
    所觀察、勒戒執行完畢後，認有繼續施用毒品傾向，再由臺灣高雄地方法院檢察
    署檢察官聲請本院以八十九年度毒聲字第一三九號刑事裁定令入戒治處所施以強
    制戒治一年，後因強制戒治執行已滿三月，戒治處所認無繼續戒治之必要，臺灣
    高雄地方法院檢察署檢察官乃聲請本院以八十九年度毒聲字第八三八一號刑事裁
    定停止戒治，所餘戒治期間，付保護管束，嗣保護管束期滿未經撤銷，視為強制
    戒治期滿執行完畢，由臺灣高雄地方法院檢察署檢察官於九十年一月十九日以九
    十年度戒毒偵字第六二號為不起訴之處分，於九十年一月二十日公告生效而確定
    。其後，又於九十年間，因施用毒品案件，經臺灣高雄地方法院檢察署檢察官聲
    請本院以九十年度毒聲字第五九二五號刑事裁定令入戒治處所施以強制戒治一年
    ，復因強制戒治執行已滿三月，戒治處所認無繼續戒治之必要，臺灣高雄地方法
    院檢察署檢察官復聲請本院以九十一年度毒聲字第八○四號刑事裁定停止戒治，
    所餘戒治期間，付保護管束，嗣保護管束期滿未經撤銷，視為強制戒治期滿執行
    完畢。詎乙○○猶不知悔改，明知甲基安非他命係毒品危害防制條例第二條第二
    項第二款所明定之第二級毒品，不得施用、持有，仍於上開強制戒治執行完畢後
    五年內，基於施用第二級毒品甲基安非他命之概括犯意，先後於九十二年十月三
    十日十六時四十五分許及九十二年十一月五日十四時三十分許為警採集其所排放
    之尿液前二十四小時內之某時（均扣除為警查獲後採尿前之不可能施用期間），
    連續在不詳地點，施用第二級毒品甲基安非他命各一次。嗣先於九十二年十月三
    十日十五時二十分許，為警持本院法官核發之搜索票前往高雄縣梓官鄉○○○路
    二巷四十五號二樓乙○○住處執行搜索時查獲，並扣得乙○○所有供其施用第二
    級毒品甲基安非他命所用、內含第二級毒品甲基安非他命殘留而無法析離之殘渣
    袋二個；再於九十二年十一月五日十四時許，為警在上開住處查獲。
三、案經高雄縣政府警察局岡山分局報請臺灣高雄地方法院檢察署檢察官偵查起訴。
    理  由
甲、有罪部分：
一、訊據被告乙○○對於右揭時地先後為警查獲之事實供認不諱，惟矢口否認有何施
    用第二級毒品甲基安非他命之犯行，辯稱：並未施用第二級毒品甲基安非他命，
    伊所排放之尿液呈甲基安非他命陽性反應，或因伊有施用第一級毒品海洛因，而
    盛裝第一級毒品海洛因之殘渣袋，曾經盛裝第二級毒品甲基安非他命所致云云。
    經查：
    一茲先就認定犯罪事實所憑證據之證據能力，分敘如左：
      (一)按被告以外之人於審判外之言詞或書面陳述，除法律有規定者外，不得作為
        證據；再被告以外之人於審判外向法官所為之陳述，得為證據；又被告以外
        之人，於偵查中向檢察官所為之陳述，除顯有不可信之情況外，得為證據；
        另被告以外之人於檢察事務官、司法警察官或司法警察調查中所為之陳述，
        與審判中不符時，其先前之陳述具有較可信之特別情況，且為證明犯罪事實
        存否所必要者，得為證據；再下列文書，亦得為證據：一除顯有不可信之情
        況外，公務員職務上製作之紀錄文書、證明文書。二除顯有不可信之情況外
        ，從事業務之人於業務上或通常業務過程所須製作之紀錄文書、證明文書。
        三除前二款之情形外，其他於可信之特別情況下所製作之文書，亦得為證據
        ；又被告以外之人於審判外之陳述，雖不符刑事訴訟法第一百五十九條之一
        至第一百五十九條之四之規定，而經當事人於審判程序同意作為證據，法院
        審酌該言詞陳述或書面陳述作成時之情況，認為適當者，亦得為證據；另當
        事人、代理人或辯護人於法院調查證據時，知有第一百五十九條第一項不得
        為證據之情形，而未於言詞辯論終結前聲明異議者，視為有前項之同意，刑
        事訴訟法第一百五十九條第一項、第一百五十九條之一第一項、第二項、第
        一百五十九條之二、第一百五十九條之四、第一百五十九條之五第一項、第
        二項分別定有明文。查卷附高雄縣政府警察局岡山分局梓官所偵辦毒品案件
        嫌犯尿液採證檢驗對照表、高雄縣政府衛生局煙毒尿液檢驗成績書影本各二
        份（參見臺灣高雄地方法院檢察署九十三年度核退偵字第三二號案卷第十八
        、十九頁、本院卷第五十六、五十七頁），雖均係被告以外之人於審判外所
        為之書面陳述，屬於傳聞證據，且非被告以外之人於審判外向法官、於偵查
        中向檢察官或於檢察事務官、司法警察官或司法警察調查中所為之陳述，復
        係針對個案而制作，亦非公務員職務上製作，經常處於可受公開檢查之狀態
        ，設有錯誤，甚易發現而予及時糾正之紀錄文書或證明文書，或從事業務之
        人於業務上或通常業務過程不間斷、有規律而準確之記載而製作之紀錄文書
        、證明文書，亦非與前述公務員職務上製作之紀錄文書、證明文書或與從事
        業務之人於業務上或通常業務過程所須製作之紀錄文書、證明文書具有同等
        程度可信性之文書（刑事訴訟法第一百五十九條之四之立法理由參照），然
        因公訴人、被告於本院調查證據時，知有刑事訴訟法第一百五十九第一項之
        情形，而未於言詞辯論終結前聲明異議，應視為同意作為證據，且本院審酌
        上開文書作成之形式，均無瑕疵、與待證事實具有關連性等情況，認為適當
        ，應認得為證據，而有證據能力。
      (二)卷附高雄醫學大學附設中和紀念醫院（下稱高醫附設醫院）出具之濫用藥物
        尿液檢驗報告二份（參見本院卷第四十三、五十二頁）、檢驗報告三份（參
        見本院卷第二十八至三十頁），性質上均為被告以外之人於審判外所為之書
        面陳述，屬於傳聞證據，然均係本院審理本案時，依刑事訴訟法第二百零八
        條第一項之規定，囑託高醫附設醫院鑑定，高醫附設醫院依刑事訴訟法第二
        百零八條第一項準用同法第二百零六條第一項規定所出具之書面鑑定報告，
        有本院檢體送驗單七份在卷可參（參見本院卷第二十五頁至第二十七頁、第
        四十一、四十二頁、第五十、五十一頁），應屬刑事訴訴法第一百五十九條
        第一項「被告以外之人於審判外之言詞或書面陳述，除法律有規定者外，不
        得作為證據」規定，所稱「法律有規定者」之情形，應有證據能力，附此敘
        明。
    二認定犯罪事實所憑之證據及理由：
      (一)被告於右揭時地為警查獲後，經警先後於九十二年十月三十日十六時四十五
        分許及九十二年十月五日十四時三十分許採集其所排放之尿液，送請高雄縣
        政府衛生局以免疫學分析法及化學層析（TOXI-LAB）方法檢驗結果，均呈第
        二級毒品甲基安非他命陽性反應，有高雄縣政府警察局岡山分局梓官所偵辦
        毒品案件嫌犯尿液採證檢驗對照表、高雄縣政府衛生局煙毒尿液檢驗成績書
        各二份在卷足據（參見上開偵查案卷第十八、十九頁、本院卷第五十六、五
        十七頁）在卷可按，且經本院將上開為警先後所採集被告排放之尿液，送請
        高醫附設醫院以酵素免疫分析法及氣相層析質譜儀法複驗結果，均呈第二級
        毒品甲基安非他命陽性反應，並有該院報告編號九三○八─八四、九三○九
        ─三○四號濫用藥物尿液檢驗報告各一份在卷足據（參見本院卷第四十三、
        五十二頁）。而扣案之殘渣袋二個，經本院送請高雄醫學大學附設中和紀念
        醫院（下稱高醫附設醫院）以薄層色層分析法及氣體色層質譜分析法檢驗結
        果，確呈第二級毒品甲基安非他命陽性反應，復有該院報告編號九三○七
        ─二三八號檢驗報告一份附卷可佐（參見本院卷第三十頁）。
      (二)按人體施用安非他命後，主要代謝物中有未改變形態之安非他命，而無甲基
        安非他命，人體施用甲基安非他命後，在主要代謝物中未改變形態之甲基安
        非他命佔施用劑量達百分之四十三，而安非他命則約為百分之五，另甲基安
        非他命經口服投與後，約百分之七十於二十四小時內自尿液中排出，而尿液
        內甲基安非他命成分之檢出，與其投與甲基安非他命方式、投與量、個人體
        質、採尿時間、檢測儀器之精密有關；通常採尿化驗是否呈陽性反應，應以
        投與二十四小時內所採為宜，分別業經法務部調查局九十三年五月四日調科
        壹字第○九三六二四一三九八○號函、行政院衛生署藥物食品檢驗局八十年
        三月十一日藥檢壹字第○四○七一二號函釋明確，此為本院職務上所知之
        事實。本件於右揭時日經警採集其所排放之尿液，送請高雄縣政府衛生局以
        前述方法檢驗結果，既呈第二級毒品甲基安非他命陽性反應，參以扣案之殘
        渣袋二個，經送高醫附設醫院以上述方法檢驗結果，亦呈第二級毒品甲基安
        非他命陽性反應，足認被告應有於九十二年十月三十日十六時四十五分許及
        九十二年十一月五日十四時三十分許為警採集其所排放之尿液前二十四小時
        內之某時，在不詳地點，施用第二級毒品甲基安非他命各一次之犯行，惟被
        告為警查獲後採尿前之期間，係在警察機關偵查之中，並無施用第二級毒品
        甲基安非他命之可能，自應扣除此段時間。
      (三)至被告雖辯稱：或因伊有施用第一級毒品海洛因，而盛裝第一級毒品海洛因
        之殘渣袋，曾經盛裝第二級毒品甲基安非他命所致云云。惟查，經本院將扣
        案之上開殘渣袋二個及一併扣得之注射針筒一支、殘渣袋一個，送請高醫附
        殘渣袋二個，僅呈第二級毒品甲基安非他命陽性反應，而未檢出第一級毒品
        海洛因陽性反應，另為警一併扣得之殘渣袋一個，僅呈第一級毒品海洛因陽
        性反應，而未檢出第二級毒品甲基安非他命陽性反應，有該院報告編號九三
        ○七─二三八、九三○七─二三七號檢驗報告各一份在卷可按（參見本院卷
        第二十八頁至三十頁），足見殘渣袋內並無同時有第一級毒品海洛因及第二
        級毒品甲基安非他命殘留之情形，被告上開辯解，應係臨訟杜撰之詞，不足
        採信。
      (四)而被告曾於八十八年間，因施用毒品案件，經臺灣高雄地方法院檢察署檢察
        官聲請本院以八十八年毒聲字第九三一一號刑事裁定送臺灣高雄看守所附設
        勒戒處所觀察、勒戒執行完畢後，認有繼續施用毒品傾向，再由臺灣高雄地
        方法院檢察署檢察官聲請本院以八十九年度毒聲字第一三九號刑事裁定令入
        戒治處所施以強制戒治一年，後因強制戒治執行已滿三月，戒治處所認無繼
        續戒治之必要，臺灣高雄地方法院檢察署檢察官乃聲請本院以八十九年度毒
        聲字第八三八一號刑事裁定停止戒治，所餘戒治期間，付保護管束，嗣保護
        管束期滿未經撤銷，視為強制戒治期滿執行完畢，由臺灣高雄地方法院檢察
        署檢察官於九十年一月十九日以九十年度戒毒偵字第六二號為不起訴之處分
        ，於九十年一月二十日公告生效而確定。其後，又於九十年間，因施用毒品
        案件，經臺灣高雄地方法院檢察署檢察官聲請本院以九十年度毒聲字第五九
        二五號刑事裁定令入戒治處所施以強制戒治一年，復因強制戒治執行已滿三
        月，戒治處所認無繼續戒治之必要，臺灣高雄地方法院檢察署檢察官復聲請
        本院以九十一年度毒聲字第八○四號刑事裁定停止戒治，所餘戒治期間，付
        保護管束，嗣保護管束期滿未經撤銷，視為強制戒治期滿執行完畢，復有上
        開不起訴處分書（參見本院卷第六十五頁）及臺灣高等法院被告全國前案紀
        錄表各一份在卷可佐。
      (五)另被告雖聲請傳喚證人高雄市政府警察局新興分局員警吳楚權，證明其曾協
        助警方辦案等情，惟查，被告並未因協助警方辦案而施用毒品等情，業據被
        告於本院準備程序中供承在卷（參見本院九十三年十二月二十四日準備程序
        筆錄），可見被告曾經協助警方辦案等情縱或屬實，亦與本案之待證事實並
        無關係，應無調查之必要，附此敘明。
      (六)綜上所陳，被告上開辯解，無非事後卸責之詞，不足採信。本件事證明確，
        被告犯行洵堪認定。
二、查甲基安非他命係毒品危害防制條例第二條第二項第二款所明定之第二級毒品，
    不得施用、持有。次按，犯毒品危害防制條例第十條施用第一級、第二級毒品之
    罪者，檢察官應聲請法院裁定，令被告入勒戒處所觀察、勒戒，經觀察、勒戒後
    ，檢察官依據勒戒處所之陳報，認受觀察、勒戒人無繼續施用毒品傾向者，應即
    釋放，並為不起訴之處分；認受觀察、勒戒人有繼續施用毒品傾向者，檢察官應
    聲請法院裁定令入戒治處所強制戒治，其期間為六個月以上，至無繼續強制戒治
    之必要為止，但最長不得逾一年，強制戒治期滿，應即釋放，由檢察官為不起訴
    之處分；觀察、勒戒或強制戒治執行完畢釋放後，五年內再犯第十條之罪者，應
    依一般刑事訴訟程序予以起訴論罪科刑，此觀諸修正後之毒品危害防制條例第二
    十條第一項、第二項、第二十三條第一項、第二項規定自明。本件被告既曾因施
    用毒品案件，經檢察官聲請法院以裁定令入勒戒處所觀察、勒戒執行完畢後，認
    有繼續施用毒品傾向，再經檢察官聲請法院裁定令入戒治處所施以強制戒治一年
    ，後因強制戒治執行已滿三月，戒治處所認無繼續戒治之必要，經檢察官聲請後
    ，再由本院裁定停止戒治，所餘戒治期間，付保護管束，嗣因保護管束期滿未經
    撤銷，視為強制戒治期滿執行完畢，由檢察官為不起訴之處分，其後，復因施用
    毒品案件，經檢察官聲請法院以裁定令入戒治處所施以強制戒治一年，後因強制
    戒治執行已滿三月，戒治處所認無繼續戒治之必要，經檢察官聲請後，再由本院
    裁定停止戒治，所餘戒治期間，付保護管束，嗣因保護管束期滿未經撤銷，視為
    強制戒治期滿執行完畢。其於強制戒治執行完畢後，五年內再犯本件施用第二級
    毒品案件，依前述規定自應予以起訴論罪科刑。核被告所為，係犯毒品危害防制
    條例第十條第二項之施用第二級毒品罪（毒品危害防制條例雖於九十二年七月九
    日修正公布，並於被告行為後之九十三年一月九日施行，然毒品危害防制條例第
    十條第二項之施用第二級毒品罪，其犯罪構成要件及法定刑度於毒品危害防制條
    例修正前、後，均無不同，自無庸為新舊法適用之比較，附此敘明）。其施用第
    二級毒品甲基安非他命前後，持有第二級毒品甲基安非他命之低度行為，為其施
    用第二級毒品甲基安非他命之高度行為所吸收，不另論其持有第二級毒品罪。被
    告先後二次施用第二級毒品之犯行，時間緊接，犯罪構成要件相同，顯係基於概
    括犯意反覆為之，應依連續犯之規定論以一罪，並依法加重其刑。被告前因贓物
    案件，經本院於八十八年十月二十二日以八十八年度易字第三六九九號刑事判決
    判處有期徒刑五月，並已確定，並因竊盜及公共危險案件，經本院於九十年四月
    二十六日以八十九年度交易字第八八二號刑事判決分別判處有期徒刑五月及三月
    ，定應執行刑為七月，上訴後，經臺灣高等法院高雄分院於九十年七月十日諭知
    上訴駁回而確定，嗣經臺灣高等法院高雄分院以九十年度聲字第六一四號對於上
    開三罪，定應執行刑為有期徒刑十一月。其後，復因違反毒品危害防制條例案件
    ，經本院於九十一年四月十八日以九十一年度易字第九四二號刑事判決判處有期
    徒刑三月，上訴後，再由臺灣高等法院高雄分院於九十一年六月十八日以九十一
    年度上易字第七八三號刑事判決諭知上訴駁回而確定。上開四案接續執行，於九
    十一年十二月十四日執行完畢乙節，有臺灣高等法院被告全國前案紀錄表一份在
    卷可憑，其於五年之內再犯上開有期徒刑以上之罪，為累犯，應依刑法第四十七
    條規定加重其刑，並遞加重之。另本件被告所施用者，乃係第二級毒品甲基安非
    他命，起訴書誤載為第二級毒品安非他命，尚有未洽，而公訴檢察官於本院準備
    程序中亦已將第二級毒品安非他命，更正為第二級毒品甲基安非他命（參見本院
    九十三年九月二十三日準備程序筆錄），併此敘明。爰審酌被告曾因施用毒品案
    件，經本院裁定令入勒戒處所觀察、勒戒一次及令入戒治處所強制戒治二次，有
    臺灣高等法院被告全國前案紀錄表一份在卷足據，仍不知悛悔，復犯本件施用第
    二級毒品之犯行，顯見其無悔改之意，意志不堅，惟念其施用第二級毒品乃自戕
    一己之身體健康，尚未害及他人，並審酌犯罪後猶飾詞狡辯，態度不良等一切情
    狀，量處如主文所示之刑。
三、扣案之殘渣袋二個，為被告所有，業據被告於警詢中供承在卷（參見臺灣省高雄
    縣警察局岡山分局刑事偵查卷宗(一)第一頁反面），且經本院送請高醫附設醫院檢
    驗結果，呈第二級毒品甲基安非他命陽性反應，復有該院報告編號九三○七─二
    三八號檢驗報告一份附卷可考（參見本院卷第三十頁），足認前揭扣案殘渣袋二
    個，應係被告所有供其施用第二級毒品甲基安非他命所用之物，且內含第二級毒
    品甲基安非他命殘留而無法析離，應整體視為查獲之第二級毒品甲基安非他命，
    應依毒品危害防制條例第十八條第一項前段之規定，不問屬於犯人與否，均沒收
    銷燬之。另為警於右揭時地，一併扣得之注射針筒一支及殘渣袋一個，經本院送
    請高醫附設醫院以薄層色層分析法及氣體色層質譜分析法檢驗結果，均未檢出第
    二級毒品甲基安非他陽性反應，亦有該院報告編號九三○七─二三六、九三○七
    ─二三七號檢驗報告各一份在案足據（參見本案卷第二十八、二十九頁），尚難
    認與被告所犯之施用第二級毒品甲基安非他命犯罪有直接關係，爰不併為沒收之
    諭知。
四、公訴意旨雖認被告基於概括犯意，另自九十二年八月中旬起至同年十一月五日止
    ，連續在不特定加油站廁所內、住處等處，施用第二級毒品甲基安非他命，亦涉
    犯毒品危害防制條例第十條第二項之施用第二級毒品罪嫌。惟按，犯罪事實應依
    證據認定之，無證據不得認定犯罪事實；不能證明被告犯罪或其行為不罰者，應
    諭知無罪之判決，刑事訴訟法第一百五十四條第二項、第三百零一條第一項分別
    定有明文。再按，檢察官對於起訴之犯罪事實，應負提出證據及說服之實質舉證
    責任。倘其所提出之證據，不足為被告有罪之積極證明，或其指出證明之方法，
    無從說服法院以形成被告有罪之心證，基於無罪推定之原則，自應為被告無罪判
    決之諭知（最高法院九十二年臺上字第一二八號判例可資參照）。而公訴人認被
    告涉有上開部分之犯行，無非係以前開高雄縣政府衛生局煙毒尿液檢驗成績書影
    本二份，為唯一之論據。訊據被告堅決否認有上開部分之犯行，辯稱：並未施用
    甲基安非他命云云。經查，前開高雄縣政府衛生局煙毒尿液檢驗成績書影本二份
    ，依前開理由一、二(二)之說明，僅足以證明被告應有於九十二年十月三十日十六
    時四十五分許及九十二年十一月五日十四時三十分許為警採集其所排放之尿液前
    二十四小時內之某時，在不詳地點，施用第二級毒品甲基安非他命各一次之犯行
    ，且因被告為警查獲後採尿前之期間，係在警察機關偵查之中，並無施用第二級
    毒品甲基安非他命之可能，並應扣除此段時間，尚無從據以認定被告另自九十二
    年八月中旬起至同年十一月五日止，連續在不特定加油站廁所內、住處等物，施
    用第二級毒品甲基安非他命多次之犯行。從而，本件公訴人針對被告涉犯前揭部
    分犯行，所提出之證據，經本院合法調查，尚不足使本院不致於有所懷疑，而形
    成該等證據已足證明被告涉有前開部分犯罪之確信心證，不能證明被告有上開部
    分之犯罪，本應為無罪之諭知，惟公訴人認為被告前揭部分與上開論罪科刑之部
    分，具有連續犯之關係，屬於裁判上一罪，爰不另為無罪之諭知。
乙、免訴部分：
一、公訴意旨略以：被告基於概括犯意，自九十二年八月中旬起至同年十一月五日止
    ，連續在不特定加油站廁所內、住處等處，施用第一級毒品海洛因，為警分別於
    九十二年十月三十日十五時二十分許、同年十一月五日十四時許，在高雄縣梓官
    鄉○○○路二巷四五號住處查獲，並扣得第一級毒品海洛因一包（淨重零點零點
    五公克、空包裝重零點二二公克，起訴書誤載為零點三八公克），及其所有供施
    用毒品之器具注射針筒一支及殘渣袋一個。因認被告涉犯毒品危害防制條例第十
    條第一項之施用第一級毒品罪嫌。
二、按案件曾經判決確定者，應諭知免訴之判決，刑事訴訟法第三百零二條第一款定
    有明文。又訴訟上所謂一事不再理之原則，關於實質上一罪或裁判上一罪，亦均
    有其適用（最高法院六十年臺非字第七七號判例足參）。
三、查被告前因基於施用第一級毒品海洛因之犯意，於九十三年六月二十三日上午八
    時許，在高雄縣梓官鄉○○○路二巷四十五號住處內，施用第一級毒品海洛因一
    次，涉犯毒品危害防制條例第十條第一項之施用第一級毒品罪之案件，經臺灣高
    雄地方法院檢察署檢察官以九十三年度速偵字第九四五號提起公訴後，業由本院
    於九十三年八月二十三日以九十三年度簡字第三九○三號刑事判決判處被告施用
    第一級毒品，累犯，處有期徒刑五月，於九十三年九月九日判決確定在案，此有
    前揭刑事簡易判決判決、臺灣高等法院被告全國前案紀錄表各一份在卷足據。而
    本件被告被訴於右揭時、地連續施用第一級毒品海洛因多次，涉犯毒品危害防制
    條例第十條第一項之施用第一級毒品之犯行，核與上開業經判決確定案件中被告
    所犯施用第一級毒品海洛因之犯行，時間相隔不遠，犯罪構成要件相同，顯係基
    於概括犯意反覆為之，應具有連續犯之裁判上一罪關係，屬於同一案件，揆諸前
    揭說明，自為前開確定判決效力所及，公訴人就同一案件，向本院重行起訴，依
    照上開說明，自應諭知免訴之判決。
據上論斷，應依刑事訴訟法第二百九十九條第一項前段、第三百零二條第一款，毒品
危害防制條例第十條第二項、第十八條第一項前段，刑法第十一條、第五十六條、第
四十七條，判決如主文。
本案經檢察官甲○○到庭執行職務。
中　　　華　　　民　　　國　　九十四　　年　　　一　　　月　　二十六　　日
                                  臺灣高雄地方法院刑事第十二庭
                                      審判長法  官    張維君
                                            法  官    劉惠娟
                                            法  官    伍逸康
右正本證明與原本無異。
如不服本判決，應於收受送達後十日內向本院提出上訴書狀。
  　　　　　　　　　　　　　　　　　　　　　書記官    吳月華
中　　　華　　　民　　　國　　九十四　　年　　　一　　　月　　二十六　　日
附錄本案論罪科刑法條全文：
毒品危害防制條例第十條
施用第一級毒品者，處六月以上五年以下有期徒刑。
施用第二級毒品者，處三年以下有期徒刑。
